---
title: "Mercado da aviação no Brasil"
---

```{r setup, include=FALSE}
knitr::opts_chunk$set(
  echo = FALSE,
  warning = FALSE,
  error = FALSE,
  message = FALSE
)

```
Bem-vindo!

Neste site você encontra, de modo compacto, uma série de gráficos respondendo questões relativas ao mercado de transporte aéreo público no Brasil.

Os dados utilizados estão disponíveis no [site da ANAC](https://www.anac.gov.br/assuntos/dados-e-estatisticas/mercado-do-transporte-aereo).

As seguintes ressalvas são feitas pela [ANAC](https://www.anac.gov.br/assuntos/dados-e-estatisticas/dados-estatisticos/dados-estatisticos) em sua página:

* Informações de carga em voos internacionais da empresa de sigla TAM anteriores a setembro de 2010
* Informações de bagagem da empresa de sigla GLO entre agosto de 2008 e março de 2009.
* Informações de bagagem de empresa de sigla AZU entre 2010 e 2012
* Informações de correio da empresa aérea TAM anteriores a dezembro de 2015
* Queda do consumo de combustível da TAM em voos internacionais entre abril de 2016 e dezembro de 2017
* Queda no volume de carga da companhia TAM em abril de 2017


# Mercado de passageiros

### Passageiros transportados (em milhões)

```{r}
pax_yearly
pax_monthly
```

<br>

### Decolagens

```{r}
deps_yearly
deps_monthly
```

<br>

### Volume da demanda (assentos-km)

```{r}
rpk_yearly
rpk_monthly
```

<br>

### *Load factor* (em %)

```{r}
load_yearly
load_monthly
```

<br>

# Mercado de cargas

### Carga transportada (em toneladas)

```{r}
cargo_yearly
cargo_monthly
```

<br>

### Volume da demanda (tonelada-km)

```{r}
rck_yearly
rck_monthly
```


